bg-BG: Тип презрамка за чанта: Регулируем; Кръстосана; За рамо; Други
sv: Väskremstyp: Justerbar; Crossbody; Skuldra; Övrigt
tr: Çanta askısı türü: Ayarlanabilir; Çapraz askılı çanta; Omuz; Diğer
sk-SK: Typ popruhu na taške: Nastaviteľný; Crossbody; Rameno; Iné
el: Τύπος λουριού τσάντας: Ρυθμιζόμενο; Χιαστί; Για τον ώμο; Άλλο
ko: 가방 스트랩 유형: 조절식; 크로스바디; 어깨; 기타
cs: Typ popruhu brašny: Nastavitelný; Přes rameno; Rameno; Jiné
ro-RO: Tip curea geantă: Reglabil; Crossbody; Umăr; Altele
lt-LT: Krepšio dirželio tipas: Reguliuojama; Per petį; Ant peties nešiojama; Kita
pt-PT: Tipo de alça de saco: Ajustável; Tiracolo; Ombro; Outro
nl: Type tasband: Verstelbaar; Crossbody; Schouder; Andere
de: Taschenriementyp: Einstellbar; Schulterriemen; Schulter; Sonstiges
vi: Kiểu dây đeo túi: Có thể điều chỉnh; Đeo chéo; Vai; Khác
th: ประเภทสายรัดกระเป๋า: แบบปรับได้; กระเป๋าสะพายข้าง; ไหล่; อื่นๆ
hr-HR: Vrsta remena torbe: Prilagodljivo; Preko tijela; Preko ramena; Ostalo
ru: Тип ремня у сумки: Регулируемый; Кроссбоди; На плечо; Другое
sl-SI: Vrsta pasu za torbo: Prilagodljivo; Za čez telo; Naramna; Drugo
pl: Typ paska torby: Regulowane; Listonoszka; Bark; Inne
es: Tipo de correa de bolso: Ajustable; Bandolera; Hombro; Otros
pt-BR: Tipo de alça da bolsa: Ajustável; Transversal; Ombro; Outro
en: Bag strap type: Adjustable; Crossbody; Shoulder; Other
zh-CN: 包带类型: 可调节; 斜挎包; 肩膀; 其他
fr: Type de sangle de sac: Ajustables; En bandoulière; Épaule; Autre
ja: バッグのストラップの種類: 調整可能; クロスボディ; 肩; その他
hu: Táskapánt típusa: Állítható; Testen átvethető; Vállszíj; Egyéb
da: Taskeremtype: Justerbar; Crossbody; Skulder; Andet
nb: Veskestropp-type: Regulerbar; Crossbody; Skulder; Annet
fi: Laukun hihnatyyppi: Säädettävä; Crossbody-laukku; Olkapää; Muu
it: Tipo di tracolla della borsa: Regolabile; A tracolla; Spalla; Altro
zh-TW: 包包背帶類型: 可調節式; 斜背包; 肩膀; 其他